# 关于电梯制造企业销售收入确认时点的问题

提问人：nye_china 时间：2015-09-21 17:24:11
陈老师，我公司是电梯整机生产销售企业，经营模式分为直销（直接销售给客户并负责安装）和买断（销售给代理商且不负责安装）。 1 、直销模式下，我公司跟客户签订两份合同，一份是商品销售合同，一份是安装合同，合同约定“销售合同以货物发出为履行完毕”，风险和报酬转移给客户，公司对于安装合同的实际履行情况不影响销售合同的权利义务。 请问，该种模式下，我公司能否以货物发出作为商品销售收入的确认时点，同时安装合同以完工百分比确认收入时点； 2 、买断模式下，我公司跟代理商签订买断合同，不负责安装，根据新的国家特种设备法，代理商自行安装或者委托其他单位安装的，必须得到电梯制造商的书面授权许可，否则，当地质监部门不予验收通过。 请问，这种模式下，我公司能否以货物发出作为商品销售收入的确认时点； 3 、我参考了上市电梯公司博林特电梯在财务报告中披露的收入确认方法，对于直销模式，以安装通过质监部门验收并取得合格证书为确认时点，一并确认销售合同跟安装合同的收入；对于买断模式，未有提到代理商安装需得到制造商书面授权认可的事宜，对于这个规定，对于收入确认是否有影响？
以上请陈老师拨冗解疑，不甚感激！

回答人：chenyiwei
直销模式下，虽然分拆为两个合同，但这两个合同都对应于同一个客户，分开来看对客户都是没有独立商业价值的，因此本质上应合并为一个合同，即需要安装和检验的商品销售合同，在安装完成并通过验收后再确认这两个合同的收入。 经销模式下，如果代理商具有适当的安装资质，且本企业能够对其安装活动进行有效的监督，经销商有能力对其安装活动独立承担责任的，则可以在货物发出时确认商品销售收入，但需就后续可能在监管过程中发生的成本确认预计负债。